【裁判字號】    90,中簡上,164
【裁判日期】    901009
【裁判案由】    傷害
【裁判全文】
臺灣臺中地方法院刑事判決                        九十年度中簡上字第一六四號
    上  訴  人  台灣小台中地方法院檢察署檢察官
    上  訴  人
    即  被  告  丙○○
右上訴人因被告傷害案件，不服本院台中簡易庭九十年度中簡字第六六一號中華民國
九十年四月三十日第一審簡易判決（聲請案號：台灣台中地方法院檢察署九十年度偵
字第一二三二號），提起上訴，本院管轄之第二審合議庭判決如左：
    主  文
上訴駁回。
    事  實
一、丙○○於民國八十九年七月五日晚上，查知其妻甲○與乙○○共至台中市○○路
    四六三號十樓正港飯店一０一一室房間內休息，因懷疑二人間有不正常關係，而
    於該日晚上八時二十分許，會同其友偕昆勝及徵信社人員蔡亞達前往捉姦，詎丙
    ○○進入該房間，見其妻甲○與乙○○共處一室，一時氣憤，竟基於普通傷害之
    犯意，出手毆打乙○○，使乙○○右上肢擦傷、左上肢瘀傷、右下肢瘀傷、背部
    瘀傷（乙○○涉嫌妨害家庭部分，另由檢察官提起公訴，經本院以八十九年度易
    字第三九八三號判決乙○○無罪在案）。
二、案經乙○○訴由台灣台中地方法院檢察署檢察官聲請簡易判決處刑。
    理  由
一、訊據上訴人即被告丙○○矢口否認傷害犯行，辯稱伊進入房間即以照相機拍照，
    乙○○過來搶照相機，伊未毆打乙○○云云。惟查右揭犯罪事實，業據告訴人乙
    ○○指訴綦詳，並有顯示告訴人乙○○受傷情形之診斷證明書附卷可稽，上訴人
    丙○○亦坦承與告訴人乙○○發生推擠等情，另證人偕崑勝在本院審理時先則證
    稱上訴人丙○○與告訴人乙○○發生推擠等語，復又供陳上訴人丙○○有無打告
    訴人乙○○，伊看得不是很清楚，可以確定上訴人丙○○未持椅子打告訴人乙○
    ○等語，而該證人為上訴人丙○○之友，與上訴人丙○○同時進入上開房間，所
    為供述非無保留，參以上訴人丙○○事後亦對告訴人乙○○提出傷害告訴（於偵
    查中撤回告訴，見台灣台中地方法院檢察署九十年度發查字第二七五號卷），益
    徵雙方當時確曾發生肢體衝突，上訴人丙○○所辯未毆打告訴人乙○○云云，無
    非飾卸之詞，不足採信，其犯行已堪認定。又上訴人丙○○確未持飯店房間椅子
    毆打告訴人乙○○，已據證人偕崑勝供明，且依卷附照片顯示，放置飯店房間之
    椅子，係圓型木製沙發椅，甚為厚重（照片由上訴人丙○○於偵查中提出，告訴
    人乙○○於偵查中供稱上訴人丙○○係持照片中之椅子毆打等語），揆諸常情，
    上訴人丙○○若持該椅子毆打告訴人乙○○，告訴人乙○○之身體焉會僅受擦傷
    、瘀傷？告訴人乙○○指稱上訴人丙○○亦持椅子毆打云云，未提出任何證據佐
    憑，尚難採取，併予敘明。
二、核上訴人丙○○所為，係犯刑法第二百七十七條第一項之傷害罪，原審適用刑法
    第二百七十七條第一項、第四十二條第二項、罰金罰鍰提高標準條例第一條前段
    、第二條規定，判處上訴人丙○○罰金三千元，並諭知如易服勞役之折算標準，
    經核其認事用法皆無違誤，又本件上訴人丙○○係得知其妻甲○與告訴人乙○○
    共至上開飯店，懷疑二人有不正常關係，會同其友及徵信社人員前往捉姦，進入
    房間見其妻甲○與告訴人乙○○共處一室，一時氣憤，而出手毆打告訴人乙○○
    ，事出有因，惡性非重，且告訴人乙○○僅受有右上肢擦傷、左上肢瘀傷、右下
    肢瘀傷、背部瘀傷之傷口害，受傷程度尚屬輕微，原審判處上訴人丙○○罰金三
    千元，量刑尚屬妥適，則上訴人丙○○否認傷害犯行及檢察官認原審量刑過輕提
    起上訴，均無理由，應予駁回。
據上論結，應依刑事訴訟法第四百五十五條之一第一項、第三項、第三百六十四條、
第三百六十八條，判決如主文。
本案經檢察官張富慶到庭執行職務。
中      華      民      國      九十      年      十      月      九    日
                                  審判長法  官  黃  文  進
                                        法  官  莊  深  淵
                                        法  官  鍾  堯  航
右正本證明與原本無異。
本件不得上訴。
                                        書記官
中      華      民      國      九十      年      十      月      九    日
附錄本案論罪科刑法條全文
刑法第二百七十七條第一項：
傷害人之身體或健康者，處三年以下有期徒刑、拘役或一千元以下罰金。


司法院資訊處製作；財團法人民間司法改革基金會備份。
